【裁判字號】    99,交聲,1267
【裁判日期】    990831
【裁判案由】    違反道路交通管理處罰條例聲明異議
【裁判全文】
臺灣臺北地方法院交通事件裁定        99年度交聲字第1267號
原處分機關  臺北市交通事件裁決所
異  議  人
即受處分人  甲○○
上列異議人即受處分人因違反道路交通管理處罰條例案件，對臺
北市交通事件裁決所分別於民國99年7月16日所為之處分（原處
分案號：北市裁罰字第裁22-CG0000000號），聲明異議，本院裁
定如下：
    主  文
異議駁回。
    理  由
一、按汽車行駛高速公路及快速公路，應依速限標誌指示，高速
    公路及快速公路交通管制規則第5 條第1 項前段定有明文；
    又汽車行駛於高速公路、快速公路或設站管制之道路，不遵
    使用限制、禁止、行車管制及管理事項之管制規則而有行車
    速度超過規定之最高速限或低於規定之最低速限者，處汽車
    駕駛人新台幣（下同）3,000 元以上6,000 元以下罰鍰，並
    予記違規點數1 點，道路交通管理處罰條例第33條第1 項第
    1 款、第63條第1 項第1 款分別定有明文。
二、本件異議人即受處分人甲○○（下稱受處分人）駕駛車牌號
    碼7E-5009號自用小客車，於民國99年5月4日上午8時14分許
    ，行經速限每小時70公里之中和市臺64線快速公路26.7公里
    處（往西），為設於該處之固定式雷達測速照相儀器測得行
    車速度為84公里並予拍照存證，經臺北縣政府警察局員警採
    證後，以該車輛有「行駛快速道路限速70公里，經測時速84
    公里，超速14公里（未滿20公里）」之違規事實，依條例第
    33條第1項第1款規定，逕行掣單舉發。嗣受處分人於應到案
    期限前提出申訴，經原處分機關認前揭違規屬實，依道路交
    通管理處罰條例第33條第1項第1款、第63條第1第1款規定，
    於99年7月16日，裁處罰鍰新臺幣（下同）3,000元，並記違
    規點數1點。
三、異議意旨略以：當日是因為行經該路段聞同一車道後有救護
    車行駛，為免妨礙救援行動，才加速前進駛離、變換車道，
    不料卻被照相並開罰單，為此聲明不服，請求撤銷原處分云
    云。
四、經查：
  (一)本件受處分人於前揭時間駕駛上開車輛，行經限速標誌每小
    時70公里之臺64線26.7公里處（往西）時，車速達每小時84
    公里，超過規定之最高時速14公里等情，有原舉發機關所提
    舉發照片一張附卷足憑（見本院卷第頁），觀之該採證照片
    上清晰可見違規自小客車之車號為「7E-5009」，且明確標
    示「臺64線26.7公里往西（拍攝地點）」、「04.05.10（拍
    攝日期）」、「08：14：49（拍攝時間）」、「84km/h（測
    得速度）」等數據，是受處分人於上揭時、地確有駕駛汽車
    行駛快速公路超速未滿20公里之違規行為，應堪認定。
  (二)按汽車超車及讓車時，聞有消防車、救護車、警備車、工程
    救險車等之警號時，不論來自何方，均應立即避讓，並不得
    在後跟隨急駛，亦不得駛過在救火時放置於路上之消防水帶
    ，交通安全規則第101條第1項第6款定有明文。受處分人雖
    辯稱係聽聞同一車道後有救護車行駛，加速前進駛離、變換
    車道云云，然依舉發機關函復之資料，當日違規時間前後底
    片，並無救護車行經該路段，此有臺北縣政府警察局99年6
    月30日北縣警交字第0990096568號函在卷可稽，且觀諸卷附
    之採證照片，受處分人所駕駛之車輛後亦無發現有救護車之
    情形，則受處分人所辯稱有救護車自其後駛，實屬可疑。況
    依採證照片顯示，該路段甚寬，應有二線以上之車道，而非
    僅一線道，路況亦非擁塞，救護車可行駛逕行超車，縱受處
    分人車後有救護車急駛而來，受處分人為依交通法規之規定
    讓救護車先行，只需將車行駛於其他車道，即可供在後之救
    護車行駛而越過受處分人之車，受處分人根本無需超速行駛
    ，超速行駛並非受處分人當時所能採取避讓救護車之唯一方
    式，受處分人主張其超速係情非得已之行為云云，顯為卸責
    之詞，不足採信。是受處分人提起本件聲明異議顯無理由。
五、綜上所述，受處分人駕駛前揭車號車輛，於上開時、地，確
    有「行車速度超過規定之最高時速未滿20公里」之違規屬實
    ，且違規地點亦無違誤，受處分人猶執前詞，並無理由。是
    原處分機關據此裁處受處分人罰鍰3,000元，並記違規點數1
    點，於法尚無不合，應予維持。本件異議，為無理由，應予
    駁回。
據上論斷，應依道路交通案件處理辦法第19條，裁定如主文。
中    華    民    國    99    年    8     月    31    日
                  交通法庭  法  官  章曉文
以上正本證明與原本無異
如不服本裁定應於送達後5日內向本院提出抗告狀
                            書記官  林義盛
中    華    民    國    99    年    8     月    31    日

司法院資訊處製作；財團法人民間司法改革基金會備份。
